臺灣新竹地方法院民事簡易判決
110年度竹北簡字第418號
原      告  艾迪爾多媒體有限公司

法定代理人  陳耀文  
訴訟代理人  劉威宏律師
複代理人    胡俊暘律師
被      告  大都會國際家具館股份有限公司

法定代理人  張文豐  

訴訟代理人  張韻梅  
上列當事人間給付費用等事件，經臺灣士林地方法院士林簡易庭
裁定移送前來（110年度士簡調字第91號），本院於民國110年11
月2日言詞辯論終結，判決如下：
    主  文
被告應給付原告新臺幣壹拾伍萬元，及自民國一０九年十二月十
一日起至清償日止，按年息百分之五計算之利息。
原告其餘之訴駁回。
訴訟費用由被告負擔十分之四，餘由原告負擔。
本判決第一項，得假執行。但被告如以新臺幣壹拾伍萬元為原告
預供擔保後，得免為假執行。
原告其餘假執行之聲請駁回。
    事實及理由
一、原告起訴主張：
㈠、原告係代理訴外人北視有線電視股份有限公司（下稱北視公
    司）廣告託播業務之業者，被告於民國（下同）108年6月18
    日與原告簽訂北視有線電視廣告託播契約（契約書編號：51
    1849，下稱系爭契約），約定由被告提供廣告帶交予原告依
    約託播，託播期間分三期：108年6月21日至108年7月20日、
    108年12月21日至109年1月20日、109年3月6日至109年4月5
    日，每期各1個月，每期廣告費各新臺幣（下同）12萬元，
    原告另外贈送價值30萬元之四期託播廣告，惟若被告中途解
    約或違約則須賠償30萬元。
㈡、系爭契約之第一、二期均已如期播送完畢，被告並已支付費
    用。然第三期因被告要求變更檔期為109年9月26日至109年1
    0月25日，並約定於109年10月25日付款，此有109年6月24日
    簽署之託播變更申請書為據。詎料在原告通知被告第三期廣
    告即將上檔時，被告回應稱公司沒錢、無意願付款等語後便
    拒絕聯絡，原告除電話聯繫外，並多次寄發存證信函（109
    年9月9日竹南郵局存證信函第213號、109年9月25日竹南郵
    局存證信函第221號、109年10月22日竹南郵局存證信函第23
    8號）催請被告依系爭契約精神誠信履約，否則原告將依系
    爭契約履行並請求廣告託播費用。然迨至109年10月25日播
    送完畢，被告仍置之不理。
㈢、爰依民法第227條第1項不完全給付、系爭契約請求第三期款1
    2萬元，及依系爭契約備註第2點「若中途解約或違約，除依
    合約解約辦法辦理，需另外支付贈送頻道之金額30萬元作為
    賠償」請求被告給付30萬元（以上合計42萬元）。並聲明：
    ⑴被告應給付原告42萬元，及自支付命令送達翌日（即109年
    12月11日）起至清償日止，按年息5%計算之利息。⑵訴訟費
    用由被告負擔。⑶願供擔保，請准宣告假執行（卷第33頁）
    。
二、被告則答辯以：
㈠、不爭執與原告間訂有系爭契約，惟否認原告有播送第三期廣
    告完成之事實，若果有播送應提出監播畫面、結案報告以證
    。兩造間有長達5年左右之合作關係，被告因廣告策略改變
    ，而有系爭契約第1條所定之情事變更情形，被告法定代理
    人多次以口頭告知因疫情關係不適合廣告活動而希望延期，
    嗣亦委請律師發函予原告暫停廣告播送，日後播送時間待雙
    方依系爭契約第1條另行以書面協議定之（卷第51-52頁）。
    退步言，即使有播送，然廣告帶內容未經被告確認同意即逕
    行播送，非僅無廣告效益，甚至有害於被告形象，家具業者
    各檔期活動內容不同，例如被告歷來新品上市為3-4月份，9
    -10月份乃出清活動，原告卻於109年9月26日至109年10月25
    日播送「新品上市」廣告帶，完全是負面效果，況且亦不知
    原告所播送者係哪一年之廣告帶，原告自不得請求託播費用
    。
㈡、並聲明：⑴原告之訴駁回。⑵訴訟費用由原告負擔。⑶如受不利
    益判決，願供擔保，請准宣告免為假執行（卷第211頁）。
    　
三、本院之判斷：
㈠、原告主張兩造於108年6月18日簽訂系爭契約，託播期間分三
    期，每期廣告費12萬元；第三期原約定播送時間為109年3月
    6日至4月5日，嗣於109年2月24日合意變更延至109年6月26
    日至7月25日，嗣更於109年6月24日合意變更再延至109年9
    月26日至10月25日；被告同意於109年10月25日支付廣告費1
    2萬元等情，為被告所不爭執，並有經兩造簽名確認之系爭
    契約1份、託播變更申請書2份、廣告費請款憑單1份在卷可
    稽（士林地院109年度司促字第17412號卷第10-16頁），故
    此部分事實應可先予認定。
㈡、至於原告主張就第三期廣告業已於109年9月26日至10月25日
    播送完畢，則為被告所否認，並以前詞置辯。是以，本件爭
    點厥為：⒈第三期廣告是否已播送完畢？⒉若已播送，所播送
    之廣告內容是否符合兩造約定？⒊原告請求被告給付第三期
    廣告費12萬元及違約賠償30萬元，是否有理由？經查：
　⒈原告已將第三期廣告播送完畢之事實，業據原告提出廣告內
    容側錄影像及光碟、北視公司110年9月29日出具之證明書為
    據，北視公司證明書述明：經本公司調查播送系統紀錄，核
    與艾迪爾公司託播紀錄相符，艾迪爾公司確如附件一之時間
    、次數於此等頻道內播送廣告。其廣告內容均為附件二所側
    錄之內容等語（卷第117-125、149-199頁）。準此，堪認原
    告已將第三期廣告播送完畢，被告徒以空口否認，自無可取
    。再者，被告辯稱因情事變更而得請求延期播送乙節，然觀
    諸系爭契約第17條及變更申請書已約定載明「被告申請變更
    需於上檔日前15日提出，原告並保留變更權利。」「被告所
    提變更內容，需經原告核定始為變更，凡變更後頻道、秒數
    予以保留，不得解約。」是被告欲為第3次延播之契約變更
    ，自須經兩造合意始生效力，否則即應依原約定履行。況原
    告僅係與系統業者（北視公司）合作託播廣告之代理商，北
    視公司須支付權利金予頻道業者（緯來戲劇、ANIMAX、卡通
    頻道、MOMO親子台等），之後方能上架節目供收視戶觀覽，
    故廣告時段之預定、保留、變更、取消、播送，均須事前作
    業安排，非可率性隨時變動，此亦即變更申請書載明「申請
    變更需於上檔日前15日提出」之緣由，亦為原告急切於109
    年9月9日寄發存證信函予被告請其履約之緣由。按「契約成
    立後，情事變更，非當時所得預料，而依其原有效果顯失公
    平者，當事人得聲請法院增、減其給付或變更其他原有之效
    果。」民法第227 條之2第1項就情事變更原則定有明文，然
    被告徒以口述因疫情不適合廣告、廣告策略變更云云而主張
    情事變更，顯與上開規定要件不合。至於被告委請律師發函
    請原告暫停廣告播送之發函時間乃109年11月19日（卷第51
    頁），已是第三期廣告全部播送完畢之後，無何效力可言，
    附此敘明。
　⒉原告所播送之廣告內容，乃「新品上市」廣告帶，經本院當
    庭撥放側錄光碟無誤，被告亦自承為該公司之廣告帶及商品
    ，僅稱此廣告帶乃以前廣告帶並非今年（卷第208頁）。惟
    本院審酌依系爭契約原定第三期播送時間為109年3月6日至1
    09年4月5日，本即被告公司歷來新品上市之期間，故主打「
    新品上市」應無違誤，若果被告因第1次延期至6-7月、第2
    次再延期至9-10月而有新製作之廣告帶，應主動提供予原告
    以取代「新品上市」廣告帶，然被告實則未為之。再參諸原
    告109年9月9日竹南郵局存證信函第213號、109年9月25日竹
    南郵局存證信函第221號、109年10月22日竹南郵局存證信函
    第238號之內容，上開第1份存證信函顯示原告在廣告上檔之
    前的9月初已提前提醒被告，廣告即將上檔，請勿拒絕聯絡
    ，請於函到3日內與原告聯繫討論履行契約內容事宜；上開
    第2份存證信函顯示原告在廣告上檔之前一日即9月25日心急
    地請被告於函到1日內與原告聯繫討論履行契約內容事宜；
    上開第3份存證信函顯示原告在廣告上檔之後、播送期間將
    屆滿之前3日，再函請被告出面給付費用。基上可知，原告
    持續欲與被告聯繫討論履行契約事宜，自然包括廣告帶內容
    。若果被告出面討論，自可在開始播送之前或者播送期間屆
    滿之前，及時更換廣告帶，然被告消極不予置理。被告亦未
    提出其已另行製作符合109年9-10月份廣告需求之廣告帶予
    原告播送而原告拒不播送新廣告帶之證據以供本院審酌，徒
    以空口抗辯廣告內容不符合需求云云，實係臨訟卸責之詞。
　⒊承上⒈⒉審認結果，原告依系爭契約請求第三期廣告費用12萬
    元為有理由，應予准許。至於原告請求被告給付違約賠償30
    萬元乙節，經查：
　⑴系爭契約備註第2點「若中途解約或違約，除依合約解約辦法
    辦理，需另外支付贈送頻道之金額30萬元作為賠償。」固然
    有此約定，然本院觀諸贈送頻道「任十頻道」並未指定，極
    可能為冷門頻道，或供墊檔之用；贈送期間1/2個月或2/3個
    月並不足月；贈送秒數10秒，非如購買秒數20秒，故所贈送
    廣告之價值偏低。再對照於被告付費購買之頻道、期間、秒
    數均優於原告所贈送者甚多，被告所付費用不過總計36萬元
    ，得以反證原告所贈送廣告不可能有高達30萬元價值。
  ⑵惟按「當事人已證明受有損害而不能證明其數額或證明顯有
    重大困難者，法院應審酌一切情況，依所得心證定其數額。
    」民事訴訟法第222條第2項定有明文。原告因被告違反第三
    期義務，未與原告聯繫討論履行契約內容事宜及付款，原告
    因此增加耗費之時間、人力、催告成本，必定受有損害，惟
    原告不能證明損害數額，本院審酌上述第㈡、⒉所示情況，酌
    定原告損害數額為3萬元。
㈢、基上，系爭契約第三期廣告既未經兩造合意第3次延期，且原
    告已履行其播放廣告之契約義務，被告則違約未盡協力義務
    確認廣告帶內容，播送完畢後又拒絕付款，則原告依系爭契
    約請求被告給付第三期廣告費12萬元及違約損害賠償3萬元
    暨法定遲延利息，為有理由，應予准許。逾此範圍之請求，
    則無理由，應予駁回。
四、本件判決基礎已臻明確，兩造其餘攻擊防禦方法及訴訟資料
    ，核與判決結果不生影響，爰不一一論述。
五、本件係依民事訴訟法第427條第1項適用簡易訴訟程序所為被
    告部分敗訴之判決，就原告勝訴部分應依同法第389條第1 
    項第3款規定，依職權宣告假執行。並依民事訴訟法第392 
    條第2項職權為被告酌定相當之擔保金額後併宣告得免為假
    執行。至於原告敗訴部分，其假執行之聲請即失所附麗，應
    併予駁回。　　
六、訴訟費用負擔之依據：民事訴訟法第79條。　　
中　　華　　民　　國　　110 　年　　11　　月　　16　　日
                  竹北簡易庭    法　官　陳麗芬
以上正本係照原本作成。
如對本判決上訴，須於判決送達後 20 日內向本院提出上訴狀。
如委任律師提起上訴者，應一併繳納上訴審裁判費。
中　　華　　民　　國　　110 　年　　11　　月　　17  　日
                                書記官　曾煜智